臺灣橋頭地方法院民事判決
111年度橋小字第1129號
原      告  樊國華  
被      告  楊竣宇  

訴訟代理人  謝昌庭  
上列當事人間請求侵權行為損害賠償（交通）事件，於民國111
年8月25日言詞辯論終結，本院判決如下：
    主  文
被告應給付原告新臺幣86,000元，及自民國111年5月13日起至清
償日止，按週年利率百分之5計算之利息。
訴訟費用新臺幣1,000元由被告負擔。
本判決得假執行。但被告如以新臺幣86,000元為原告預供擔保，
得免為假執行。
    事實及理由
一、按簡易事件因訴之變更或一部撤回，致其訴之全部屬於民事
    訴訟法第436條之8第1項之範圍者，承辦法官應以裁定改用
    小額程序，並將該簡易事件報結後改分為小額事件，由原法
    官依小額程序繼續審理，同一地方法院適用簡易程序審理事
    件事務分配辦法第7條第3項定有明文。查原告原起訴請求被
    告給付新臺幣(下同)120,000元，嗣於民國111年8月25日言
    詞辯論期日減縮聲明為：被告應給付原告86,000元，及自起
    訴狀繕本送達被告翌日起至清償日止，按週年利率5％計算之
    利息(本院卷第143頁)。是本件訴訟標的金額已為10萬元以
    下，依前開規定，屬民事訴訟法第436條之8第1項規定之範
    圍，應適用小額訴訟程序，本院爰依職權改行小額訴訟程序
    ，先予敘明。
二、原告主張：被告於110年11月18日11時9分許，駕駛車牌號碼
    000-0000號自用小客車，沿高雄市左營區高鐵路由南往北方
    向行駛，駛至該路與重忠路之交岔路口前，因未注意車前狀
    態，自後追撞由原告所有並駕駛之車牌號碼000-0000號自用
    小客車（下稱系爭車輛），致系爭車輛受損，被告應負全部
    過失責任。系爭車輛雖經修復，但因無法回復至系爭事故發
    生前之狀態與維持良好機能，致原告受有系爭車輛交易價值
    減損80,000元及鑑定費用6,000元之損害。爰依民法第184條
    第1項前段、第191條之2等規定，請求被告負損害賠償責任
    等語。並聲明：如減縮後之聲明。
三、被告則以：系爭車輛並沒有交易，價值即無減損，且車輛交
    易並無固定價格，買賣之對象等情況均會影響交易價格等語
    。並聲明：原告之訴駁回。　　
四、本院得心證之理由　　
  ㈠原告主張被告駕車自後追撞系爭車輛，致系爭車輛受損之事
　  實，業據原告提出與所述相符之高雄市政府警察局交通事故
    當事人登記聯單、道路交通事故現場圖、現場及車損照片、
    道路交通事故初步分析研判表、高都汽車股份有限公司北高
    服務廠估價單、行照影本為證（本院卷第15至33、121頁）
    ，並經本院調閱高雄市政府警察局交通大隊之系爭事故處理
    資料附卷可憑（本院卷第45至75頁)，此部分事實，堪信為
    真實。
　㈡按因故意或過失，不法侵害他人之權利者，負損害賠償責任
    ；汽車、機車或其他非依軌道行駛之動力車輛，在使用中加
    損害於他人者，駕駛人應賠償因此所生之損害，民法第184
    條第1項前段、第191條之2前段分別定有明文。又汽車在同
    一車道行駛時，除擬超越前車外，後車與前車之間應保持隨
    時可以煞停之距離，不得任意以迫近或其他方式，迫使前車
    讓道；汽車行駛時，駕駛人應注意車前狀況及兩車並行之間
    隔，並隨時採取必要之安全措施，不得在道路上蛇行，或以
    其他危險方式駕車，道路交通安全規則第94條第1項及第3項
    亦有明定。被告駕駛自用小客車行經車禍肇事地點時，行駛
    在原告駕駛系爭車輛之後，本應注意車前狀況，隨時採取必
    要之安全措施，並應保持隨時可以煞停之距離，而依當時天
    候等狀況，並無不能注意之情事，未保持隨時可以煞停之距
    離，復未注意車前狀況，自後追撞原告駕駛之系爭車輛，致
    系爭車輛受有損害，被告就本件車禍之發生應負全部過失責
    任。又被告之過失行為與系爭車輛所受損害間，具有相當因
    果關係，是被告自應負損害賠償責任。　　　　　　　　
  ㈢原告主張其受有系爭車輛交易價值減損8萬元及鑑定費用6,00
    0元之損害，業據其提出高雄市汽車商業同業公會函暨鑑定
    報告表與收據等件影本為證（見本院卷第111至135頁），為
    被告所否認，並以前揭情詞為辯。惟查：
　⒈按不法毀損他人之物者，被害人得請求賠償其物因毀損所減
    少之價額，民法第196條定有明文。又按物被毀損時，被害
    人除得依民法第196條請求賠償外，並不排除民法第213條至
    第215條之適用，依民法第196條請求賠償物被毀損所減少之
    價額，得以修復費用為估定之標準，但以必要者為限；被害
    人如能證明其物因毀損所減少之價額，超過必要之修復費用
    時，就其差額，仍得請求賠償。蓋損害賠償之目的在於填補
    所生之損害，其應回復者，係損害事故發生前之應有狀態，
    自應將事故發生後之變動狀況悉數考量在內；故於物被毀損
    時，被害人除得請求修補或賠償修復費用，以填補技術性貶
    值之損失而回復物之物理性原狀外，就其物因毀損所減少之
    交易價值，亦得請求賠償，以填補交易性貶值之損失而回復
    物之價值性原狀。
  ⒉經查，被告過失肇致本件車禍，致系爭車輛因而受損，應就
    系爭車輛因此減少之交易價值負賠償之責，已如前述，又汽
    車經高速或重大撞擊後，雖經修復，仍會導致交易價格之減
    損，揆諸上開規定及最高法院之見解，原告主張系爭車輛因
    本件事故受損修復後仍有交易價值貶損之損失，即非無據。
    被告辯稱因系爭車輛未交易，即無價值減損，故毋庸賠償等
    語，並無可採。而系爭車輛經高雄市汽車商業同業公會鑑定
    交易價值減損結果以：系爭車輛，於110年11月18日前正常
    使用且未發生事故情況下，市值約60萬元左右，於發生事故
    修復後之價值為52萬元，減損價值為8萬元，有高雄市汽車
    商業同業公會111年8月1日（111）高市汽商雄字第764號函
    記鑑定報告在卷可稽（本院卷第111至119頁），該公會對汽
    車之交易價格熟稔，有此方面之特別知識、經驗，所為鑑價
    應屬可信。則系爭車輛縱經修復完成，惟與同期間之正常市
    場交易價格相較，已貶值8萬元，堪予認定。原告請求被告
    賠償交易價值減損8萬元，應屬可採。
  ⒊末查目前審判實務上，原告為證明因被告侵權行為致系爭車
    輛受有交易性貶值之損害，法院恆要求賠償權利人提出相關
    單位鑑定證明文件，故車輛交易性貶值鑑定費用，可認係被
    害人為證明其所受損害及範圍所必要費用，應納為損害之一
    部分，得請求加害人賠償。從而，原告依侵權行為之法律關
    係，訴請被告賠償鑑定費用6,000元，亦屬可採。　
　⒋基上，原告所受損害數額，合計為86,000元（計算式：交易
    價值減損80,000元＋鑑定費用6,000元＝86,000元）。　
五、綜上所述，原告本於侵權行為法律關係，請求被告給付86,0
    00元，及自111年5月13日起至清償日止（見本院卷87頁送達
    證書），按週年利率5％計算之利息，為有理由，應予准許。
六、本件係就民事訴訟法第436 條之8 適用小額訴訟程序所為被
    告敗訴之判決，依同法第436 條之20規定，應依職權宣告假
    執行，並依同法第436 條之23準用第436 條第2 項，適用同
    法第392 條第2 項規定，依職權宣告被告如預供擔保，得免
    為假執行。 
七、訴訟費用負擔之依據：民事訴訟法第78條。　　　
中　　華　　民　　國　　111 　年　　9 　　月　　8 　　日
    　　　　　　　橋頭簡易庭　法　　　官  郭育秀
以上正本係照原本作成。
民事訴訟法第436條之24第2項：對於本判決之上訴，非以違背法
令為理由，不得為之。
如對本判決上訴，須於判決送達後20日內向本院提出上訴狀，並
須表明原判決所違背之法令及其具體內容與依訴訟資料可認為原
判決有違背法令之具體事實之上訴理由。（均須按他造當事人之
人數附繕本）。 　　　　　　　　　
中　　華　　民　　國　　111 　年　　9 　　月　　8 　　日
      　　　　　　　　　　　　書　記　官  塗蕙如